【裁判字號】    97,交聲,2500
【裁判日期】    980119
【裁判案由】    聲明異議
【裁判全文】
臺灣高雄地方法院交通事件裁定        97年度交聲字第2500號
                                    97年度交聲字第2501號
                                    97年度交聲字第2502號
                                    97年度交聲字第2503號
                                    97年度交聲字第2507號
                                    97年度交聲字第2508號
原處分機關  交通部公路總局高雄區監理所旗山監理站
異  議  人
即受處分人  乙○○
上列異議人即受處分人因違反道路交通管理處罰條例案件，對於
交通部公路總局高雄區監理所旗山監理站所為如附表所示之處分
，聲明異議，本院裁定如下：
    主  文
原處分均撤銷。
乙○○均不罰。
    理  由
一、本件異議人即受處分人乙○○所有車號4095-HK 號自用小客
    車，有如附表所示之違規情形，經原處分機關於民國97年10
    月8 日裁處如附表所示，並於當日送達異議人收受，異議人
    於97年10月20日向原處分機關提出異議，此有舉發通知單、
    違規照片、裁決書、送達證明等在卷可稽。
二、異議意旨略以：異議人在桃園工作期間，曾將上開車輛借給
    友人甲○○使用，異議人自95年11月間從桃園返回高雄後，
    即未再使用上開車輛，附表所示之違規行為，並非異議人所
    為，爰依法聲明異議，請求撤銷原處分等語。
三、按汽車駕駛人，行車速度，超過規定之最高時速，或低於規
    定之最低時速，除有第43條第1 項第2 款情形外，處新臺幣
    （下同）1,200 元以上2,400 元以下罰鍰；汽車駕駛人停車
    時，在禁止臨時停車處所停車者，處600 元以上1,200 元以
    下罰鍰；汽車駕駛人在道路收費停車處所停車，未依規定繳
    費，主管機關應書面通知駕駛人於7 日內補繳，並收取必要
    之工本費用，逾期再不繳納，處300 元罰鍰，道路交通管理
    處罰條例第40條、第56條第1 項第1 款、第2 項分別定有明
    文。經查：
（一）關於附表編號6 所示違規部分，業據證人甲○○到院證稱
      ：上開車輛於95年11月20日因違規停車遭拖吊，是我去領
      車，紅單也是我簽名的，當時是我借車使用被拖吊，該次
      違規罰鍰我願意負擔等語甚明，並有甲○○簽收之舉發通
      知單1 紙在卷可稽，足認此部分違規，應係甲○○所為。
（二）至附表編號1 至5 所示違規部分，證人甲○○證稱：上開
      車輛是異議人老闆「彭家陽」（譯音）買給異議人的，登
      記在異議人名下，我借車還車均是向「彭家陽」所為，我
      用完車子就交給「彭家陽」，該車實際使用人為「彭家陽
      」，異議人於95年11月回高雄後，該車放在桃園，應該都
      由「彭家陽」管理等語，佐以此部分違規之違規地點均在
      桃園縣中壢市，堪認證人所述，應係真實，則異議人辯稱
      其自95年11月間從桃園返回高雄後，即未再使用上開車輛
      一情，即屬可信，堪認此部分違規，並非異議人所為。
（三）綜上，參酌上開處罰條例第40條、第56條等規定，均係以
      汽車駕駛人為處罰對象，異議人既已舉證證明如附表所示
      6 件違規均非其所為，原處分機關仍予裁罰，即有未恰，
      本件異議為有理由，應由本院將原處分撤銷，另為異議人
      不罰之諭知。
四、據上論斷，應依道路交通案件處理法第20條，裁定如主文。
中    華    民    國    98    年    1     月    19    日
                      交通法庭  法  官  周宛瑩
以上正本，係照原本作成，證明與原本無異。
如不服本裁定應於送達後5日內向本院提出抗告狀。
中    華    民    國    98    年    1     月    19    日
                                書記官  彭帥雄
附表：
┌─┬─────┬──────┬─────┬────┬──────┬─────┐
│  │違規時間、│違規事實    │違反法條  │裁罰情形│裁決日期、案│本案案號  │
│  │地點      │            │          │        │號          │          │
├─┼─────┼──────┼─────┼────┼──────┼─────┤
│1 │96年3 月21│在道路收費停│道路交通管│罰鍰300 │97年10月8 日│97年度交聲│
│  │日11時47分│車處所停車經│理處罰條例│元      │旗監違字第裁│字第2500號│
│  │、桃園縣中│催繳不依規定│第56條第2 │        │85-1D0000000│          │
│  │壢市○○路│繳費        │項        │        │號          │          │
├─┼─────┼──────┼─────┼────┼──────┼─────┤
│2 │96年2 月14│同上        │同上      │同上    │97年10月8 日│97年度交聲│
│  │日10時31分│            │          │        │旗監違字第裁│字第2501號│
│  │、桃園縣中│            │          │        │85-1D0000000│          │
│  │壢市○○路│            │          │        │號          │          │
├─┼─────┼──────┼─────┼────┼──────┼─────┤
│3 │95年12月22│同上        │同上      │同上    │97年10月8 日│97年度交聲│
│  │日15時48分│            │          │        │旗監違字第裁│字第2502號│
│  │、桃園縣中│            │          │        │85-1D0000000│          │
│  │壢市○○路│            │          │        │號          │          │
├─┼─────┼──────┼─────┼────┼──────┼─────┤
│4 │96年5 月4 │汽車駕駛人行│道路交通管│罰鍰2400│97年10月8 日│97年度交聲│
│  │日13時42分│車速度，超過│理處罰條例│元，並記│旗監違字第裁│字第2503號│
│  │、桃園縣平│規定之最高時│第40條、第│違規點數│85-D00000000│          │
│  │鎮市○○路│速20公里以上│61條第1 項│1 點    │號          │          │
│  │301 巷口平│40公里以下  │          │        │            │          │
│  │鎮國中前  │            │          │        │            │          │
├─┼─────┼──────┼─────┼────┼──────┼─────┤
│5 │96年4 月11│在道路收費停│道路交通管│罰鍰300 │97年10月8 日│97年度交聲│
│  │日18時8 分│車處所停車經│理處罰條例│元      │旗監違字第裁│字第2507號│
│  │、桃園縣中│催繳不依規定│第56條第2 │        │85-1D0000000│          │
│  │壢市○○路│繳費        │項        │        │號          │          │
├─┼─────┼──────┼─────┼────┼──────┼─────┤
│6 │95年11月20│在禁止臨時停│道路交通管│罰鍰2400│97年10月8 日│97年度交聲│
│  │日8 時40分│車處所停車  │理處罰條例│元      │旗監違字第裁│字第2508號│
│  │、桃園縣中│            │第56條第1 │        │85-DB0000000│          │
│  │壢市中豐北│            │項第1 款  │        │號          │          │
│  │路20號    │            │          │        │            │          │
└─┴─────┴──────┴─────┴────┴──────┴─────┘


司法院資訊處製作；財團法人民間司法改革基金會備份。
